臺灣高等法院臺南分院刑事裁定  
                                    111年度毒抗字第322號
抗  告  人  林彥辰




上列抗告人因觀察勒戒案件，不服臺灣雲林地方法院中華民國11
1年3月30日所為111年度毒聲字第75號裁定，提起抗告，本院裁
定如下：
    主  文
抗告駁回。
    理  由
一、抗告意旨略以：抗告人目前身體罹患鬱血性心衰竭併肺水腫
    ，心衰竭是紐約分期第三期為最後一期，且仍有肺水腫症狀
    ，無法從事工作，也因此領得極重度的身心障礙手冊，現在
    身體越來越差，主治醫生也已判定心臟只剩下三分之一有作
    用，平時很容易喘，若是多走幾步或情緒激動，就會喘個不
    停，也常因身體內水分過多，導致喘不過來，而送醫急救，
    住院治療，擔心勒戒所內的醫療設備無法給予抗告人一個適
    當的照護，可能會危害到生命安全，到時真有不幸，誰願意
    為此負責，請求給予抗告人一次機會，能在法定醫療處所予
    以戒癮治療等語，請求撤銷原裁定。
二、按犯毒品危害防制條例第10條之罪者，檢察官應聲請法院裁
    定，或少年法院（地方法院少年法庭）應先裁定，令被告或
    少年入勒戒處所觀察、勒戒，其期間不得逾2月。依前項規
    定為觀察、勒戒或強制戒治執行完畢釋放後，3年後再犯第1
    0條之罪者，適用前2項之規定。毒品危害防制條例第20條第
    1項、第3項分別定有明文。又依法務部「毒品戒癮治療實施
    辦法及完成治療認定標準」第2條第2項第1款規定，戒癮治
    療之實施對象，為施用第一級及第二級毒品者。被告有下列
    情事之一時，不適合為附命完成戒癮治療之緩起訴處分。但
    無礙其完成戒癮治療之期程者，不在此限：一、緩起訴處分
    前，因故意犯他罪，經檢察官提起公訴或判決有罪確定。
三、查抗告人基於施用第二級毒品甲基安非他命之犯意：先後於
    ㈠民國110年7月13日16時許，在新北市三峽區某處，以將甲
    基安非他命放入玻璃球内燒烤吸食其煙霧方式，施用甲基安
    非他命1次。嗣於110年7月14日0時許，採尿送驗結果，呈甲
    基安非他命陽性反應。㈡110年8月22日19時許，在雲林縣莿
    桐鄉后埔村某處，以將甲基安非他命放入玻璃球内燒烤吸食
    其煙霧方式，施用甲基安非他命1次。嗣於110年8月24日8時
    10分許，採尿送驗結果，呈甲基安非他命陽性反應。㈢110年
    9月23日7、8時許，在雲林縣○○鎮○○路00號○○大旅社000號房
    内，以將甲基安非他命置入玻璃球燒烤吸食其煙霧方式，施
    用甲基安非他命1次。嗣經警於110年9月23日11時45分許，
    採尿送驗結果，呈甲基安非他命陽性反應。㈣111年1月19日2
    2時許，在雲林縣○○市○○路00巷00號住處，以將甲基安非他
    命置入玻璃球燒烤吸食其煙霧方式，施用甲基安非他命1次
    。嗣經警於111年1月20日5時20分許，採尿送驗結果，呈甲
    基安非他命陽性反應。上開㈠施用犯行，業經抗告人於警詢
    中及偵查中坦承不諱，並有應受尿液檢驗人尿液檢體採集送
    驗紀錄表、雲林縣警察局斗六分局委託檢驗尿液代號與真實
    姓名對照表（尿液編號：Z000000000000號）、勘察採證同
    意書、欣生生物科技股份有限公司濫用藥物尿液檢驗報告（
    報告日期：110年11月25日、檢體編號：Z000000000000號）
    ；上開㈡施用犯行，業經抗告人於警詢中及偵查中坦承不諱
    ，並有勘察採證同意書、雲林縣警察局斗六分局委託檢驗尿
    液代號與真實姓名對照表（代號：OD00000000號）、正修科
    技大學超微量研究科技中心尿液檢驗報告（報告日期：110
    年12月28日、原始編號：OD00000000號）；上開㈢施用犯行
    ，業經抗告人於警詢中及偵查中坦承不諱，並有雲林縣警察
    局虎尾分局搜索、扣押筆錄、扣押物品目錄表各2份、自願
    受搜索同意書、雲林縣警察局虎尾分局查獲施用（持有）毒
    品案件經過情形紀錄表、雲林縣警察局毒品犯罪嫌疑人尿液
    採驗作業管制紀錄（檢體編號：Z000000000000號）、欣生
    生物科技股份有限公司濫用藥物尿液檢驗報告（報告日期：
    111年1月20日、原樣編號：Z000000000000號）、衛生福利
    部草屯療養院草療鑑字第0000000000號、0000000000號、00
    00000000號鑑驗書各1份、現場暨扣案物照片29張，且有扣
    案物可佐；上開㈣施用犯行，業經抗告人於警詢中及偵查中
    坦承不諱，並有自願受搜索同意書、嘉義市政府警察局第一
    分局搜索、扣押筆錄、扣押物品目錄表、毒品危害防制條例
    案毒品初步檢驗報告單、同意書、北鎮所毒品危害防制條例
    案尿液送驗姓名對照表(編號：1A0000000號）、正修科技大
    學超微量研究科技中心尿液檢驗報告（原始編號：1A000000
    0號）、衛生福利部草屯療養院草療鑑字第0000000000號鑑
    驗書各1份、現場暨扣案物照片6張附卷可稽，且有上開扣案
    物可佐，是抗告人上開4次施用第二級毒品犯行均堪以認定
    。　
四、又查本件抗告人前曾因施用毒品案件，經臺灣基隆地方法院
    以92年度毒聲字第188號裁定令入勒戒處所觀察、勒戒後，
    因無繼續施用毒品傾向，於93年3月25日執行完畢釋放出所
    ，且被告前因涉嫌傷害、毒品、詐欺等案件，業經臺灣雲林
    地方檢察署檢察官聲請簡易判決處刑、提起公訴，現分別為
    臺灣雲林地方法院以111年度簡字第67號、111年度六簡字第
    51號、111年度易字第51號審理中，另被告亦因違反槍砲彈
    藥刀械管制條例、詐欺等案件，現經臺灣雲林地方檢察署檢
    察官偵辦中，此並有臺灣高等法院被告前案紀錄表在卷可按
    。是依法務部「毒品戒癮治療實施辦法及完成治療認定標準
    」第2條第2項第1款規定，抗告人前已因故意犯他罪，經檢
    察官提起公訴，自不適合為附命完成戒癮治療之緩起訴處分
    。從而，原審依檢察官之聲請，依毒品危害防制條例第20條
    第3項、第1項規定，裁定抗告人應送勒戒處所觀察、勒戒，
    於法自無不合。抗告人雖以其身體狀況不適合為觀察、勒戒
    提起抗告，然上情縱令屬實而值同情，仍非法定得以免除觀
    察、勒戒之事由。抗告人以此為由，提起本件抗告，請求撤
    銷原裁定，為無理由，應予駁回。
五、據上論斷，應依刑事訴訟法第412條，裁定如主文。
中　　華　　民　　國　　111 　年　　5 　　月　　24　　日
                  刑事第四庭    審判長法  官  郭玫利
                                      法  官  陳金虎
                                      法  官  林臻嫺
以上正本證明與原本無異。
不得再抗告。
　　　　　　　　　　　　　　　　　　　書記官　劉素玲　　
中　　華　　民　　國　　111 　年　　5 　　月　　24　　日